【裁判字號】    89,簡上,22
【裁判日期】    890731
【裁判案由】    公共危險
【裁判全文】
臺灣花蓮地方法院刑事判決                        八十九年度簡上字第二二號
    上  訴  人  臺灣花蓮地方法院檢察署檢察官
    被      告  乙○○
右列上訴人因被告公共危險案件，不服臺灣花蓮地方法院花蓮簡易庭八十九年度花交
簡字第五七號中華民國八十九年五月五日第一審判決（聲請簡易處刑案號：臺灣花蓮
地方法院檢察署八十九年度偵字第一○九四號），提起上訴，本院判決如左：
    主      文
原判決撤銷。
乙○○服用酒類，不能安全駕駛動力交通工具而駕駛，處罰金壹萬捌仟元，如易服勞
役以佰元折算壹日。緩刑貳年。
    事  實
一、乙○○於民國八十九年二月二十五日二十一時五十分許，於服用酒類，已不能安
    全駕駛動力交通工具之際，仍騎乘車號ＵＵＤ─七○三號輕型機車，由花蓮縣新
    城鄉北埔村南下往花蓮縣吉安鄉方向行駛，行經台九線二一一公里三百公尺處時
    ，逆向行駛嘉里村嘉里地下道北上方向之快車道，與行駛於該車道上、甲○○所
    駕駛ＨＱ─一九二八號自小客車發生對撞，嗣經警到場查獲，並於同日二十二時
    四十六分時，測得乙○○呼氣之酒精濃度達每公升一點零七毫克。
二、案經花蓮縣警察局新城分局報請臺灣花蓮地方法院檢察署檢察官偵查起訴。
    理  由
一、右揭事實，業據被告乙○○於警訊、偵查及本院訊問時坦承不諱，並經證人甲○
    ○於警訊時證稱可參，復有酒精濃度測定值表、查獲報告書、刑法第一百八十五
    條之三、查獲後測試、觀察職務報告、道路交通事故調查報告表、花蓮縣警察局
    舉發違反道路交通管理事件通知單、照片八張可稽。
二、道路交通安全規則第一一四條第二款規定：汽車駕駛人飲酒後其吐氣所含酒精成
    份超過每公升○‧二五毫克以上者，不得駕車。此係因為酒精對中樞神經系統具
    有麻醉作用，對人體之影響固因個人而異，然多與血液中之酒精濃度成正比，通
    常情形，血液中之酒精濃度在每公升一○○○毫克（即呼氣酒精濃度每公升零點
    五毫克）時，雖在外觀上無法辨識，但檢查眼睛機能，對反應時間功能均有降低
    之事實，對一般人而言，血液中酒精濃度增加至每公升一○○○至一五○○毫克
    （即呼氣酒精濃度約每公升零點五至零點七五毫克），顯示快感狀態、話多、臉
    色紅潤、每公升一五○○至二五○○毫克（呼氣酒精濃度每公升零點七五至一點
    二五毫克）時，呈興奮、走路不穩、咬字不清，稍有麻痹現象，迄每公升二五○
    ○至三五○○毫克（呼氣酒精濃度每公升一點二五至一點七五毫克）時，始出現
    步行困難，不舒服感、言語不清、意識不明等情狀（參見施多喜撰，酒精（乙醇
    ）之鑑定，載刑事科學第三十六期）。又當呼氣中酒精濃度為每公升零點二五毫
    克時，駕車之肇事率為一般未飲酒人之二倍，若為每公升零點四毫克時，駕車之
    肇事率為一般未飲酒人之六倍，若為每公升零點八五毫克時，駕車之肇事率為一
    般未飲酒人之五十倍（參見中央警察大學交通學系暨交通管理研究所蔡中志教授
    於八十八年九月十八日所製「酒精濃度與肇事率之關係」附表）。則依相關研究
    結果，汽車駕駛人飲酒後其吐氣所含酒精成份超過每公升零點二五毫克以上，就
    駕駛汽車此種複雜技巧之操作已有障礙。而被告之酒精測試（呼氣酒精濃度每公
    升一點零七毫克），已高出法定不得駕車之標準，顯見被告確已無法安全而有效
    控制交通工具，其屬於不能安全駕駛汽車之情形至明。本件事證已甚明確，被告
    犯行洵堪認定。
三、核被告乙○○所為，係犯刑法一百八十五條之三之服用酒類不能安全駕駛動力交
    通工具而駕駛罪。原審對被告之公共危險犯行論罪科刑，固非無見，惟對犯罪事
    實之認定，被告因服用酒類無法安全駕駛動力交通工具而肇事之時間應為八十九
    年二月二十五日二十一時五十分，且被告係騎機車自花蓮縣新城鄉北埔村南下往
    花蓮縣吉安鄉行駛，不慎與甲○○駕駛之自小客車對撞，原審犯罪事實中認定之
    肇事時間、被告駕車行駛方向均與事實不符，且被告與甲○○發生車禍之情形未
    論述完整，均有未合，檢察官上訴意旨雖未論及，但此部分既有違誤，自應由本
    院撤銷改判。又查被告於偵查中確曾向檢察官為緩刑之請求，並經記明於筆錄（
    見偵查卷第六頁反面），而檢察官於聲請簡易判決處刑書上亦為被告提出緩刑宣
    告之請求，此時為顧及被告之利益，除有刑事訴訟法第四百五十一條之一第四項
    但書所指各款情形外，依法應於檢察官求刑或緩刑宣告請求之範圍內為判決，原
    審就此未加以斟酌，亦未說明不予緩刑之理由，似有未足之處。爰審酌被告並無
    前科，素行尚稱良好，其犯後坦承酒醉駕車，已有悔意，及其犯罪手段、所生危
    害等一切情狀，量處如主文所示之刑，並諭知易服勞役之折算標準。末查，被告
  前未曾受有期徒刑以上刑之宣告，此有台灣高等法院被告全國前案紀錄表一份在
    卷可稽，其因一時失慮，致觸刑章，經此教訓應知所警惕而無再犯之虞，本院認
    對被告所處之刑以暫不執行為適當，爰併宣告緩刑貳年，以啟自新。
據上論斷，應依刑事訴訟法第四百五十五條之一第三項、第三百六十九條第一項前段
，第三百六十四條、第二百九十九條第一項前段，刑法第一百八十五條之三、第四十
二條第二項、第七十四條第一款、罰金罰鍰提高標準條例第二條，判決如主文。
中        華        民      國    八十九    年    七    月    三十一    日
                                  臺灣花蓮地方法院刑事庭
                                      審判長法官  陳淑媛
                                      法      官  蘇嫊娟
                                      法      官  楊碧惠
右正本證明與原本無異。
本件不得再上訴。
                                      法院書記官
中      華      民      國       八 十 九     年     八    月     一    日
附錄本判決論罪之法律條文：
刑法第一百八十五條之三：
服用毒品、麻醉藥品、酒類或其他相類之物，不能安全駕駛動力交通工具而駕駛者，
處一年以下有期徒刑、拘役或三萬元以下罰金。


司法院資訊處製作；財團法人民間司法改革基金會備份。
